Inventaris van de kaartencollectie Ernsting, afkomstig van het Provinciaal Bestuur van Zuid-Holland
Nationaal Archief, Den Haag
- WATERSCHAPPEN, POLDERS, DROOGMAKERIJEN, EILANDEN EN WAARDEN, II
  - ALBLASSERWAARD - VIJFHEERENLANDEN
    - Alblasserwaard en Vijfheerenlanden, 1738; 103; C24A; 1 blad koperdiepdruk Afmetingen 39 (31) x 50 (44) cm; Schaal 1400 Zuid-Hollandse roeden = 5,6 cm
      Inzetkaartje rechtsonder: 'Ingebroken dijk tot Kedichem gepeylt den 17 februari anno 1726' (10 x 12 cm). In de hoofdkaart zijn voorts aangegeven 'de inundatien sedert het jaar 1500 tot 1726, mitsgaders de toegedamde killen en andere nieuwe werken omtrent en bij de rivier de Merwede in den jare 1738 gemaakt'. Met een rode lijn is later een nieuw aan te leggen dijktracé tussen de Lek en de Linge aangegeven.
      Nieuwe kaarte vertoonende den geheel en Alblasserwaardt met de Vijf Heeren Landen samen groot 33110 mergen / door Abel den Vries, landmeter te Dordrecht [...], 1738; gegraveerd door Jacobus Keyser
      Joannes van Braam, Dordrecht
    - Alblasserwaard en een deel van de Vijfheerenlanden, [tweede helft 18de eeuw]; 104; E45; 1 blad manuscript, gekleurd Afmetingen 49 x 118 cm
      Zonder auteursnaam en jaar
      De kaart - gekopieerd uit de kaart van de Overwaard (zie inventarisnummer 100) - bevat een plan voor de verbetering van de afwatering van de Vijfheerenlanden en de Alblasserwaard. In de begeleidende tekst wordt gesproken over 'het concept to het maken van een waterleijdinge': in de kaart aangeduid met de hoofdletters A t/m Z.
    - Alblasserwaard en Vijfheerenlanden, 1840; 104A; K4; 2 bladen op linnen geplakt, enigszins beschadigd Afmetingen elk 78 x 66 cm; totale afmeting 78 x 132 cm; Schaal 1:50.000
      het noorden iets rechts
      Kaart van den Alblasserwaard en de Vijfheerenlanden groot 31070 bunders /opnieuw bewerkt en verbeterd door de landmeters van het kadaster A. Hansum en D. J. Glimmerveen, 1840; gedrukt door H. J. Backer
    - Wandkaart van de Vijfheerenlanden, 1741; 105.1-105.9; C26 / 1-11; kaart in 4 bladen, 1 titelblad en 6 wapenbladen kopergravure; Schaal [circa 1:19.000], 1400 Zuid Hollandsche roeden ofte een uur gaans = 19 cm
      Nieuwe kaart van de Vijf Heeren Landen gelegen tusschen den Dief en Zouwen Dyk [...] / gegraveerd door J. van Jagen, 1741 Reinier en Josua Ottens, Amsterdam 1741
      Donkersloot-de Vrij (1981) nr 809; Hameleers (1984) p. 318 - 320
      Afmetingen van elk van de 4 kaartbladen 47 (43) x 60 (50) cm, overige wapenbladen en titelblad van verschillende afmetingen, (de totale afmeting na montage met wapens is 121 x 132 cm)
      Het noorden rechts
      - Blad 1, 105.1
      - Blad 2, 105.2
      - Blad 3, 105.3
      - Blad 4, 105.4
      - Titelblad, 105.5
      - Wapen van de Vijfheerenlanden, 105.6
      - Wapen van Johan Hendrik Verboom, dijkgraaf van het land van Arkel, 105.7
      - Wapen van Abraham van Hoey, hoogheemraad van het land van Arkel, 105.8
      - Wapens van Abraham Cleyn, dijkgraaf van het land van Hagestein; Paul van Alen, hoogheemraad van het land van Hagestein; Jacob Pieter Balguerie, dijkgraaf van het land van Hagestein en Georg Robbert van Groin, hoogheemraad van het land van Everdingen, 105.9
      - Wapens van Simon Brand, hoogheemraad van het land van Arkel; Gerard Callenburgh Baertmans, dijkgraaf van het land van Vianen; Joan Horst, hoogheemraad van het land van Vianen en Frederik Kuenen, hoogheemraad van het land van Vianen, 105.10
      - Wapens van Terstand de Lille, dijkgraaf van het land van Ter Lede; Hendrik Cleyn, hoogheemraad van het land van Ter Lede; Carel de Lille, hoogheemraad van de heerlijkheid Schooneveld en Willem Kelderman, secretaris van de stad en de schoutambten van Vianen en secretaris van de hoge schouwe der Vijfheerenlanden, 105.11
        Het is echter niet zeker of dit waterschapsbestuur in 1741 in functie was.
    - Wandkaart van de Vijfheerenlanden, 1741; ---; C1c; 106; kaart in 4 bladen, 1 titelblad en 6 wapenbladen Fraai ingekleurd (met goud gehoogd). leren band Afmetingen band: 47 x 33 cm
      Voorheen beschreven als inv.nr. 106. Aan te vragen als 4.ZHPB4 inv.nr. 50.
      Ingebonden bij inventarisnummer 50 en 76, de kaarten van Rijnland (inv.nr. 50) en de Landen van Woerden (inv.nr. 76) achterin (bladen nrs 35 t/m 43).
      De bijbehorende wapens zijn van
      De Vijf Heeren Landen
      Hendrik Veroom, dijkgraaf, en Abraham van Hoey en Simon Brand, hoogheemraden 's Lands van Arkel
      Abraham Cleyn, dijkgraaf, en Mr. Paul van Alen, hoogheemraad 's Lands van Hagestein
      Mr Jacob Pieter Balguerie, dijkgraaf, en Georg Robbert van Croin, hoogheemraad, 's Lands van Everdingen
      Mr Gerard Callenburgh Baertmans, dijkgraaf, Joan Host en Frederik Kuenen, hoogheemraden van 's Lands van Vianen
      Testard Jan de Lille, dijkgraaf, en Hendrik Cleyn, hoogheemraad 's Lands van Ter Lede
      Carel de Lille, hoogheemraad van de heerlijkheid Schoonrewoerd
      Willem Kelderman, secretaris van de Vijfheerenlanden.
    - Plan voor de aanleg van een rijweg met brug langs de Zederik bij Meerkerk, [begin 19de eeuw]; 107; J2; 1 blad manuscript, gekleurd Afmetingen 50 x (48) x 93 (91) cm; Schaal 50 Rijnlandse roeden = 26 cm
      het noorden links?
  - KRIMPENERWAARD
    - Wandkaart van de Krimpenerwaard, 1706; 108; C23; kaart in 6 bladen met 4 wapenbladen koperdiepdruk; gemonteerd en geplakt op linnen Afmetingen 145 x 158 cm (opgevouwen); Schaal [circa 1:17.000]
      Het Hooge Heemraadschap vande Crimpenre Waard / [oorspronkelijk vervaardigd door Johannes Leupenius in 1681 - 1682 en uitgegeven in 1683], '[...] dezelve kaart overzien, verbetert en van wapenen verandert in den jare 1696' te 's-Gravenhage bij Elisabet de Jong, Weduwe van Willem van Lind, [opnieuw uitgegeven in 1706]
      Hameleers (1984) p. 59 - 71; Schoute (1980 en 1995)
      Dit is de 3de druk van de kaart uit 1706 die voor het eerst werd uitgegeven in 1683. Aan de bovenkant komen naast het wapen van het hoogheemraadschap, de wapens van dijkgraaf en drie hoogheemraden voor, waarmee de kaart is te dateren op 1706. Het betreft dijkgraaf Bruno van der Dussen en de hoogheemraden Johan van Neurenberg, Cornelis van der Hoop en Pieter de Laet. Zes wapens ontbreken. Bij een compleet exemplaar staan er drie in een rand rechts en drie links. Er zijn tot 1818 drie drukken van deze waterschapskaart verschenen; veelal in een oplage van 200 exemplaren.
  - LOPIKERWAARD
    - Wandkaart van de Lopikerwaard, 1771 - 1772; 109; B8 / 1; 3 bladen (opgevouwen) gemonteerd en op linnen geplakt, koperdiepdruk Afmetingen 84 (88) x 166 (162) cm; Schaal 600 Rijnlandse roeden = 16 cm
      Generaale land-kaarte van den Loopicker Waard / gemeten en gekarteerd in september en october 1771 door de Zeeuwse landmeter D. W. C. Hattinga. 8 januari 1772; [gegraveerd door Barent Bakker te Amsterdam] en Leonard Schenk Jansz., lettergraveur
      Aardoom (1993); Hameleers (1984) p. 174, 175
      De kaart is gemaakt in opdracht van het Hoogheemraadschap Lekdijk Benedendams. De Lopikerwaard ligt grotendeels in Utrecht en een klein deel in Zuid-Holland.
    - Wandkaart van de Lopikerwaard, 1771 - 1772; 109A1-109A3; B8 / 1-3 / 2; 3 losse bladen Afmetingen, elk 103 (84) x 69 (54) cm
      Zie inventarisnummer 109
      - Blad 1, 109A1
      - Blad 2, 109A2
      - Blad 3, 109A3
  - ZUID- HOLLANDSE EILANDEN EN WAARDEN
    - Goeree-Overflakkee, 1793; 110; B4; 1 blad koperdiepdruk, ingekleurd Afmetingen 65 (54) x 94 (88) cm; Schaal 1000 Voornse roeden = 7,9 cm
      Op de kaart staan afzonderlijk de 'Generale begrooting van alle de polders en jurisdictien [...]' genoteerd. Dit exemplaar bevat aantekeningen in handschrift, nabij Hellevoetsluis, betreffende de verlaten Batterij aan de Quack.
      Kaarte van 't Eiland Overflakke en Goedereede [...] / uit bestaande kaarten en eigen waarnemingen samengesteld door de landmeter Anthony van Weel, 1792 en 1793; gegraveerd door C. van Baarsel uitgegeven door J. Hendriksen
      Hameleers (1984) p. 191 - 193
    - Goeree-Overflakkee, 1811; 111; B5
      Bijgewerkt tot 1811 door Anthony van Weel
      Zie inventarisnummer 110
      Op de kaart staan afzonderlijk de 'Generale begrooting van alle de polders en jurisdictien [...]' genoteerd. Dit exemplaar bevat aantekeningen in handschrift, nabij Hellevoetslius, betreffende de verlaten Batterij aan de Quack.
      De veranderingen betreffen de polders die sedert 1793 bedijkt zijn. Daarnaast bevat dit exemplaar enige, onleesbare aantekeningen in rode inkt en in potlood (bij de nieuwe polders).
    - Goeree-Overflakkee, 1821; 112; B6; 1 blad koperdiepdruk Afmetingen 30 (26) x 49 (44) cm; Schaal 1000 Voornse roeden = 4,1 cm
      Kaart van 't Eiland Overflacque en Goedereede / door Anthonij van Weel tot den jare 1811, 'deze kaart verkleind en vermeerdert tot op den jare 1821, ook met een afstandswijzer van Anth. van Weel D. Z.'; gegraveerd door L. Schweickhardt.
      uitgegeven door J. Hendriksen
      Hameleers (1984) p. 193
      Zie inventarisnummer 110 en 111
      De mededeling 'deze kaart verkleind [...] 1821' enz. is gedrukt op een klein stukje papier en onder het titelcartouche geplakt. Links in kolommen de namen van de verschillende polders en jurisdictiën met hun oppervlakten. Zie ook de twee voorgaande kaarten uit 1793 en 1811.
    - Kustgebied bij Goedereede en Stellendam, [circa 1817]; 113; D30; 1 blad manuscript, spaarzaam ingekleurd Afmetingen 52 (48) x 145 (141) cm; Schaal 500 ellen = 15,2 cm
      Kaart van de situatie der stranden en slikken zoo aan de noord als zuid zyde van de havens van Goedereede en Stellendam waarop peilingen zijn aangetoond op ordinair laag water / [door een anonieme tekenaar, circa 1817]
      Op de achterzijde staat vermeld: 'Brussel, 29 sept. 1817 nr 11669'. Met aanduiding van plannen voor aan te leggen rijsdammen en kribben.
    - Goeree-Overflakkee (naar de kadastrale opmeting), 1835; 114; B7; 1 deel Afmetingen atlas 54 x 40 cm, kaarten 54 x 75 cm met 1 titelblad, 2 bladzijden toelichting, 1 bladwijzer en 13 kaarten (54 x 75 cm) steendruk, spaarzaam met de hand ingekleurd; Schaal overzichtskaart 1:50.000, overige kaarten schaal 1:10.000
      Het bijbehorende, gebonden register ontbreekt.
      Atlas van het eiland Goedereede en Overflakkee, bevattende de kaarten van de gemeenten Ouddorp, Goedereede, Stellendam, Onwaard, Roxenisse, Melissant, Dirksland, Herkingen, Sommelsdijk, Middelharnis, Stad, Nieuwe Tonge, Oude Tonge, Den Bommel en Ooltgensplaat / overeenkomstig de kadastrale kaarten, vervaardigd door J. H. Kips, ingenieur-verificateur van het Kadaster des Rijks en [...] in de provincie Zuid-Holland
      J. Kips, J. H. Zoon 's-Gravenhage, 1835
      Hameleers (1984) p. 118 - 122; Koeman (1983) p. 142, 145
    - Kaartboek van Voorne, Goeree en Overflakkee, 1695 - 1701; 15.9, 115A; C27; koperdiepdruk Afmetingen elk blad ongeveer 50 to 53 x 71 tot 75 cm; Schaal overzichtskaarten gemiddeld [circa 1:19.000 tot 1:30.00], detailkaarten gemiddeld [circa 1:3000 tot 11.000]
      Voorne, Caert-boeck van alle de dorpen, en polders gelegen inden Lande van Oost ende West Voorne, mitsgaders Over Flacqueê ressorteerende onder 't Comptoir der Verpondingen 's Lands van Voorne / in kaart gebracht door Heyman van (der) Dijc k [tussen 1695 - 1701]; de kaarten gegraveerd door J. Stemmers; de decoraties ontworpen door A. Steyaart en geëtst door Jan Luiken, het titelblad is van de hand van de etser-graveur Romein de Hooghe, 1701
      Hameleers (1984) p. 278 - 316
      Incompleet; zie voor een ander exemplaar 4.AANW inventarisnummer 719
      wisselende noordrichting
      32 kaartbladen en 1 titelblad
      titelblad (in tweevoud aanwezig)
      kaarten (originele nummer staat rechtsboven)
      'Generale caarte vanden Lande van Voorne aan de oost zyde van Flacquee' (= de overzichtskaart van Voorne, Schaal [circa 1:22.000])
      (ontbreekt)
      'polder van Rugge', 1696
      'polders van Klein Oosterland en Kley-burgh'
      'polders van Oud en Nieuw Roc-anje'
      'polder vanden Nieuwen Hoorn', 1695
      'polder van de Nieuwe-Goote', 1696
      'vier polders', 1696
      'polder van Nieuw-Helle-Voet'
      'geinundeerde Weer-gors en 't Fort van Helle-voet-sluys'
      'Heerlycheyt van Naters ende Pancras Gors'
      'Ste. Anna Polder einde 't Schape Gors'
      'Sint Cornelispolder ander De Quack'
      'Ambachtsheerlykheyt vande Oude en Nieuwe Streuyt'
      'Ambachtsheerlykheyt van den Ouden Hoorn'
      'polder van Swarte-Waal', 1697
      'Stede en vrye heerlykheyt van Heenvliet' (afwijkende afmeting: 54 (50) x 95 (87) cm)
      'Generale caarte ende afbeeldine vanden Eylande van West Voorn' (= de overzichtskaart van het eiland Goeree, Schaal [circa 1:19.000])
      'Stadt Goedereede en haar onderhoorende polders'
      'Oude Land van Diepen Dorst' (in 6-voud aanwezig)
      'Oude en Nieuwe Landt in West Voorn'
      'polder vanden Ouden Oost Dyck in West Voorn'
      'West Nieuwe Lant in West Voorne', 1696
      'Generale caarte vanden Lande van Voorne inden Lande van Over Flacquee' (= de overzichtskaart deel van Overflakkee), schaal [circa 1:30.000])
      Ambachtsheerlykheyt van Dirckx Landt'
      'Oude Tonge in de heerlykheyt van Grysoort'
      'Nieuwe Tonge in de heerlykheyt ende Lande van Grysoort'
      'Generale caarte vande gansche Heerlykheyt ende jurisdictie van Grysoort' (= de overzichtskaart deel van Overflakkee, schaal [circa 1:20.000])
      'polders van Out en Nieuw Herckingen'
      'Heerlykheyt van Melis Sant', 1696
      'polder van Rockxsennisse', 1696
      'polders van onwaart en AertsDyckwal'
      'polder van Oost Voorn'
      Vervaardigd ingevolge het besluit van de Breede Geërfden van 7 juni 1695 ten behove van grondboekhouding en administratie van de waterschapsbelasting. In de diverse kavels op de detailkaarten is de oppervlakte vermeld. De aanduiding 'Caert-boek' in de titel wijst er op dat deze serie kaarten - in drie groepen verdeeld - waren bestemd om samen te binden. De kaarten, die bedoeld waren als hulpmiddel bij de omslagheffing, zijn buitengewoon fraai vormgegeven. Dit 'kaartboek van Voorne' heeft vooral naam gekregen vanwege de prachtige decoraties - o.a. de agrarische bedrijvigheid betreffen - die er op voorkomen en het schitterende titelblad (met daarin de wapens van de regenten) van de bekende graveur en etser Romein de Hooghe.
      (Let op: C27c - 2 t/m 6 zijn 19de-eeuwse afdrukken van de oude koperplaat)
      - Titelblad, 115.0
      - Titelblad (2e exemplaar), 115.0A
      - Blad I, 115I
      - Blad II, 115II
      - Blad III, 115III
      - Blad IV, 115IV
      - Blad V, 115V
      - Blad VI, 115VI
      - Blad VII, 115VII
      - Blad VIII, 115VIII
      - Blad IX, 115IX
      - Blad X, 115X
      - Blad XI, 115XI
      - Blad XII, 115XII
      - Blad XIII, 115XIII
      - Blad XIV, 115XIV
      - Blad XV, 115XV
      - Blad XVI, 115XVI
      - Blad XVII, 115XVII
      - Blad 1, 115.1
      - Blad 2, 115.2
      - Blad 3, 115.3
      - Blad 4, 115.4
      - Blad 5, 115.5
      - Blad 6, 115.6
      - Blad 7, 115.7
      - Blad 8, 115.8
      - Blad 9, 115.9
      - Blad A, 115A
      - Blad B, 115B
      - Blad C, 115C1
      - Blad C (19e eeuwse afdruk - 1e exemplaar), 115C2
      - Blad C (19e eeuwse afdruk - 2e exemplaar), 115C3
      - Blad C (19e eeuwse afdruk - 3e exemplaar), 115C4
      - Blad C (19e eeuwse afdruk - 4e exemplaar), 115C5
      - Blad C (19e eeuwse afdruk - 5e exemplaar), 115C6
      - Blad D, 115D
      - Blad E, 115E
      - Blad F, 115F
    - Hoekse Waard (naar de kadastrale opmeting), 1835; 116; B3 / 1; 1 deel Afmetingen (54 x 40 cm) steendruk, spaarzaam met de hand ingekleurd
      Atlas van den Hoekschen Waard, bevattende de kaarten van de gemeenten Goudswaard, Piershil, Nieuw-Beijerland, Zuid-Beijerland, Oud-Beijerland, Goidschalxoord, Heineoord, Mijnsheerenland van Moerkerken, Westmaas, Klaaswaal, Numansdorp, Puttershoek, Maasdam, 's Gravendeel, Strijen, Strijensche-Sas / overeenkomstig de kadastrale kaarten, vervaardigd door J. H. Kips, ingenieur-ferificateur van het Kadaster des Rijks en [...] in Zuid-Holland
      J. Kips, J. H. Zoon, 's-Gravenhage 1835
      Hameleers (1984) p.140 - 145; Koeman (1983) p. 142, 145
      1 titelblad, 2 bladzijden tekst, 1 bladwijzer en 17 kaarten (53 x 74 cm ) - overzichtskaart schaal 1:50.000, overige kaarten schaal 1:10.000
    - Hoekse Waard (naar de kadastrale opmeting), 117; B3 / 2; 1 deel
      Zie inventarisnummer 116
    - Wandkaart van Putten, 1700 - 1701; 118; C29; 4 bladen (opgevouwen) met enkele decoratiebladen (inclusief de randdecoratie): koperdiepdruk Afmetingen 123 x 144 cm.; Schaal [circa 1:8000]
      Caerte van den Ring van Putten / oorspronkelijk gekarteerd door de landmeter Daniël Schellinxc in 1617, verkleind in kaart gebracht door de landmeter Bernard de Roij in 1700: gegraveerd door G[erard] Hoet en G. Van der Gouwen
      Donkersloot-de Vrij (1981) p. 88 nr 280; Hameleers (1984) p. 208 - 209
      De kaart is gemaakt in opdracht van het bestuur van het hoogheemraadschap en diende voor de omslagheffing. De kavels bevatten letters en oppervlakte-aanduiding. Er verschenen drie drukken, respectievelijk in 1701, 1738 en 1774, waarbij wijzigingen werden aangebracht. Het is (nog) niet uit te maken van welke druk het bovenbeschreven exemplaar is. De wapens die op dit exemplaar voorkomen wijken af van die, genoemd door Hameleers. De wapens zijn van Dirk Bouwens (opperdijkgraaf), Carel Willem Hogerwaard (secretaris) en de hoogheemraden Joh, van der Zwaag, Hendrik Hoogendyck, Jan Jaco Villerius, Dammis Hoogendyck en Paulus Gevers.
    - kaart in 8 bladen Rozenburg, 1727; 119.1-119.8; B2 / 1-8 / 1; koperdiepdruk Afmetingen 8 bladen circa 56 (49) x 66 (56) cm (gemonteerde kaart 97 x 224 cm); Schaal 200 Voornse roeden = 19,5 cm
      Kaarte ende metinge [...] van den eijlande Oudt en Nieuw Roosenburg, Blankenburg, Ruige en Lange Plaat gelegen in de Reviere de Maase [...] / door de landmeters Willem van Swieten en Johannes Sandifort, 24 maart 1727
      's-Gravenhage, bij Jacobus de Jongh, kaartverkoper [1727]
      Nationaal Archief (archief Hof van Holland 226 J 22 - 313)
      Van den Brink (1998). p. 165: Donkersloot-de Vrij (1981) p. 84 nr 243; Hameleers (1984) p. 213 - 214
      De kaart is gemaakt in opdracht van de Staten van Holland en West-Friesland in verband met de verkoping van de domeinen. De weergegeven percelen zijn voorzien van cijfers die corresponderen met de lijst die bewaard wordt op het
      - Blad 1, 119.1
      - Blad 2, 119.2
      - Blad 3, 119.3
      - Blad 4, 119.4
      - Blad 5, 119.5
      - Blad 6, 119.6
      - Blad 7, 119.7
      - Blad 8, 119.8
    - Rozenburg, 120.1-120.8; B2 / 1-8 / 2
      Zie inventarisnummer 119
      - Blad 1, 120.1
      - Blad 2, 120.2
      - Blad 3, 120.3
      - Blad 4, 120.4
      - Blad 5, 120.5
      - Blad 6, 120.6
      - Blad 7, 120.7
      - Blad 8, 120.8
    - IJsselmonde, 1812; 121; B1 / 1; 1 blad manuscript, spaarzaam ingekleurd Afmetingen 58 (49) x 84 (72) cm
      Kaart van het eiland IJsselmonde departement der Monden van de Maas / op de helft vergroot door de 'géomêtre' R. P. Van Alderwerelt, 1812
    - Westelijk deel van IJsselmonde, 1812; 122; B1 / 2; 1 blad manuscript, spaarzaam ingekleurd Afmetingen 45 (40) x 59 (54) cm
      't Gemeene Land van Portegaal (titel op achterzijde) / gekopieerd door de 'géomêtre' R. P. Van Alderwerelt, 1812
      Zie inventarisnummer 121
      Rechtsonder een lijstje met namen van polders en hun oppervlakte.
- WATERLOPEN en WATERKERINGEN, III
  In deze rubriek komt bij de kaartbeschrijvingen dikwijls de vermelding voor: 'behoort bij de resolutie van ...'. Dit heeft betrekking op de resoluties van de Staten van Holland en West-Friesland.
  (zie ook kaart nr 40 - 45, 63 - 65, 67, 87 - 90)
  - RIVIEREN
    - ALGEMEEN
      - De rivieren in Midden-Nederland, 1749; 123; D1; 1 blad koperdiepdruk, gedeeltelijk ingekleurd Afmetingen 30 (27) x 48 (46) cm; Schaal 5 Franse mijlen = 8 cm (circa 1:330.000)
        Met een groene kleur zijn overstroomde gebieden onder andere ten oosten van de lijn Arnhem - Nijmegen, Bommelerwaard en Land ven Maas en Waal aangeduid. Dit betreft waarschijnlijk rivieroverstromingen van na 1750.
        Kaart van den loop der rivieren de Rhyn, de Maas, de Waal, de Merwe, en de Lek, door de provincien van Gelderland, Holland en Utrecht / getekend door de landmeter C. Velsen - Isaac Tirion, Amsterdam [1749]
        Van den Brink (1998) p. 176, 177
      - De rivieren in Midden-Nederland, 1815; 124.1-124.4; D2 / 1-4; steendruk, met de hand ingekleurd Afmetingen 4 bladen 69 (53) x 101 (81) cm, (gemonteerde kaart: 105 x 163 cm); Schaal 7000 Rijnlandse roeden = 22 cm
        Waterstaatkundige kaart der hoofdrivieren in de Noordelijke provincien van het Koninkrijk der Nederlanden van den onverdeelden Boven Rijn tot in de Noord en Zuider Zeeën ter verklaring van de overlaten, zoo der afleidings en militaire inundatie sluizen, als betrekkelijk de overlaten, door de Landen van Altena / door de staatsraad inspectuer-generaal van de Waterstaat en de publieke werken J. Blanken Jansz ., 1815; lithografie door Houtman te Utrecht
        kaart in 4 bladen
        Linksboven is ruimte gelaten - vermoedelijk - voor een legenda, die hier ontbreekt. In West-Nederland zijn de drooggelegde polders met jaartal, oppervlakte en liging t.o.v. Amsterdams Peil (AP), apart onderscheiden.
        - Blad 1, 124.1
        - Blad 2, 124.2
        - Blad 3, 124.3
        - Blad 4, 124.4
      - Plannen voor riviercorrecties in Midden-Nederland, 1825 - 1828; 125.0-125.9; E2 / 1-27 + titelblad, serie; 28 bladen Afmetingen (51 x 68 cm) steendruk Bladen van verschillende afmetingen (meestal circa 60 x 90 cm); Schalen 1:10.000, 1:20.000, 1:50.000, 1:100.000 en 1:200.000
        Atlas der kaarten en profilen behoorende tot het rapport der Kommissie over de beste river-afleidingen van 13 september 1825 / getekend en gegraveerd door L. A. Paulmier en A. Onties; op last des konings onder directie van de kolonel-directeur der Militaire Verkenningen J. E. Van Gorkum gedrukt in 1827 en 1828
        Koeman (1963) p. 105 nr 149
        noordrichting wisselt
        27 bladen (= 10 kaarten en 2 bladen met profielen) en 1 titelblad
        Inhoud (overgenomen van het titelblad)
        Kaart van een gedeelte van den Boven rhijn en IJssel tot Deventer (2 bladen)
        Kaart van de rivier den IJssel van Deventer tot aan de Zuiderzee (3 bladen)
        Kaart van een gedeelte van het Polder district van Maas en Waal enz. (1 blad)
        Kaart van de situatie der Grebbe linie (3 bladen)
        Kaart van een gedeelte van het oude en nieuwe Land van Altena (1 blad)
        Profied der waterpassing in den Overlaat door het Land van Altena (1 blad)
        Profilen der Overlaat kade van het Land van Altena (1 blad)
        Kaart van het ontwerp ter vorming van een nieuwe Merwede (2 bladen)
        Kaart der situatie van het terrein van Kuik langs Grave tot 's Hertogenbosch (4 bladen)
        Kaart van het terrein tusschen 's Hertogenbosch en het Bergsche veld (4 bladen)
        Kaart tot opheldering van een sijsteema van overlaatswijze af en inleidingen (2 bladen)
        Algemene Kaart der ontwerpen (1 blad)
        De kaarten zijn in plano, maar kennelijk oorspronkelijk bedoeld om gevouwen in een atlas op te bergen. Kaart M geeft het overzicht van alle plannen.
        - Blad 0, 125.0
        - Blad 00, 125.00
        - Blad 1, 125.1
        - Blad 2, 125.2
        - Blad 3, 125.3
        - Blad 4, 125.4
        - Blad 5, 125.5
        - Blad 6, 125.6
        - Blad 7, 125.7
        - Blad 8, 125.8
        - Blad 9, 125.9
        - Blad 10, 125.10
        - Blad 11, 125.11
        - Blad 12, 125.12
        - Blad 13, 125.13
        - Blad 14, 125.14
        - Blad 15, 125.15
        - Blad 16, 125.16
        - Blad 17, 125.17
        - Blad 18, 125.18
        - Blad 19, 125.19